臺灣臺北地方法院刑事判決　　　　　　　　　　　　九十三年度訴字第一一三一號
　　公　訴　人　臺灣臺北地方法院檢察署檢察官
　　被　　　告　甲○○
右列被告因違反稅捐稽徵法等案件，經檢察官提起公訴（九十三年度偵字第一○三七
四號），被告於準備程序為有罪之陳述，本院合議庭裁定改依簡式程序審理，判決如
左：
    主  文
甲○○行使偽造私文書，足以生損害於公眾及他人，累犯，處有期徒刑參月，如易科
罰金，以參佰元折算壹日。
    事  實
一、甲○○為設於臺北市○○○路二一六巷四號一樓「雅昌有限公司」（下簡稱雅昌
    公司）之代表人，亦為公司法規定之公司負責人，曾於民國九十一年間因妨害風
    化案件經臺灣臺中地方法院以九十一年度訴字第一○一號判處有期徒刑六月確定
    ，並於九十一年四月十一日易科罰金執行完畢，仍不知悔改，明知乙○○於九十
    年間並未在雅昌公司工作，卻於九十一年五、六月間虛偽登載乙○○全年度薪資
    為新臺幣（下同）十九萬二千元於員工九十年度薪資所得資料、且製成各類所得
    扣繳暨免扣繳憑單申報書等文書，並將上開不實之薪資金額作為詐術之手段向財
    政部臺北市國稅局行使報稅，而逃漏雅昌公司九十年度之營利事業所得稅共四萬
    八千元，足以生損害於乙○○及稅捐機關徵稅之正確性。
二、案經乙○○訴由臺灣臺北地方法院檢察署檢察官偵查起訴。
    理  由
一、訊據被告甲○○對於右揭犯行，於本院審理時坦承不諱，並經告訴人乙○○於警
    訊時、檢察官偵查中指述屬實，並有乙○○九十年度財政部臺灣省中區國稅局綜
    合所得稅核定通知書、綜合所得稅稅款及財務罰鍰繳款書、財政部臺北市國稅局
    九十三年六月十四日財北國稅審三字第○九三○○五六二八八號函（說明雅昌公
    司若虛報員工薪資十九萬二千元，則逃漏營利事業所得稅額為四萬八千元）、雅
    昌公司九十年度營利事業所得稅結算申報書、所得人乙○○各類所得扣繳暨免扣
    繳憑單、公司基本資料查詢表等附卷可稽。事證明確，被告前開犯行足堪認定。
二、查被告為雅昌公司之實際負責人，為從事業務之人及公司法規定之負責人，核被
    告所為，關於虛偽登載乙○○全年度薪資十九萬二千元於員工九十年度薪資所得
    資料並行使報稅之部分，係犯刑法第二百十六條之行使第二百十條偽造私文書罪
    ；關於製作不實之各類所得扣繳暨免扣繳憑單申報書並提出申報之部分，係犯刑
    法第二百十六條之行使第二百十五條從事業務之人登載不實之事項於業務上文書
    之罪；再被告以行使偽造私文書及行使偽造之刑法第二百十五條文書等詐術為方
    法向財政部臺北市國稅局申報所得，用以逃漏營利事業所得稅，係犯稅捐稽徵法
    第四十一條、第四十七條第一款公司負責人為納稅義務人，以詐術逃漏稅捐罪。
    被告所犯刑法第二百十條偽造私文書行為及刑法第二百十五條之登載不實行為後
    持以行使，偽造之低度行為為高度之行使行為所吸收，不另論罪。又被告以一行
    為同時觸犯上開行使刑法第二百十條之偽造私文書罪及行使刑法第二百十五條之
    文書罪二罪間，為想像競合犯，應依刑法第五十五條前段規定，從一重之刑法第
    二百十六條、第二百十條行使偽造私文書罪處斷。再被告所犯刑法第二百十六條
    、第二百十條行使偽造私文書罪與稅捐稽徵法第四十一條、第四十七條第一款以
    詐術逃漏稅捐罪二罪間，有方法目的之牽連關係，為牽連犯，應從一重之行使偽
    造私文書罪處斷。公訴人雖並未於起訴書中論就被告所犯刑法第二百十六條、二
    百十條行使偽造私文書之犯行，惟此部分與檢察官起訴之犯罪事實有裁判上一罪
    之關係，本院自得予以一併審理。被告前於八十五年間因過失傷害案件經本院以
    八十五年度交易字第一三八號判處有期徒刑二月確定，並於八十五年七月二十九
    日易科罰金執行完畢，有臺灣高等法院被告全國前案紀錄表在卷可按，被告五年
    以內再犯本件有期徒刑以上之罪，核屬累犯，應依刑法第四十七條規定加重其刑
    。爰審酌被告犯罪之手段、前科品行、智識程度、所生危害、逃漏稅金額、犯罪
    後之態度及業與告訴人達成和解（有協議書在卷可憑）等一切情狀，量處如主文
    所示之刑，並諭知易科罰金之折算標準。以資懲儆。
據上論斷，應依刑事訴訟法第二百七十三條之一第一項、第二百九十九條第一項前段
、稅捐稽徵法第四十一條、第四十七條第一款、刑法第十一條前段、第二百十六條、
第二百十條、第二百十五條、第五十五條、第四十七條、第四十一條第一項前段、罰
金罰鍰提高標準條例第一條前段、第二條，判決如主文。
本案經檢察官盧筱筠到庭執行職務。
中　　　華　　　民　　　國　　九十三　　年　　　九　　　月　　　廿　　　日
                                      臺灣臺北地方法院刑事第十五庭
                                          法  官 范智達
右正本證明與原本無異。
如不服本判決，應於判決送達後十日內，向本院提出上訴狀。
                                          書記官 田華仁
中　　　華　　　民　　　國　　九十三　　年　　　九　　　月　　　廿　　　日
附錄本案論罪科刑法條全文：
刑法第二百十六條
行使第二百十條至第二百十五條之文書者，依偽造、變造文書或登載不實事項或使登
載不實事項之規定處斷。
刑法第二百十條
偽造、變造私文書，足以生損害於公眾或他人者，處五年以下有期徒刑。
刑法第二百十五條
從事業務之人，明知為不實之事項，而登載於其業務上作成之文書，足以生損害於公
眾或他人者，處三年以下有期徒刑、拘役或五百元以下罰金。
稅捐稽徵法第四十一條
納稅義務人以詐術或其他不正當方法逃漏稅捐者，處五年以下有期徒刑、拘役或科或
併科新台幣六萬元以下罰金。
稅捐稽徵法第四十七條
本法關於納稅義務人、扣繳義務人及代徵人應處徒刑之規定，於左列之人適用之：
一、公司法規定之公司負責人。
二、民法或其他法律規定對外代表法人之董事或理事。
三、商業登記法規定之商業負責人。
四、其他非法人團體之代表人或管理人。
